Minutes et répertoires du notaire Pierre Eugène CONSTANTIN, 9 février 1893 - 27 juin 1901 (étude XXVI)
Archives nationales (France)
Minutes et répertoires du notaire Pierre Eugène CONSTANTIN (étude XXVI)
9 février 1893 - 27 juin 1901
MC/ET/XXVI/1484 - MC/ET/XXVI/1567, MC/RE/XXVI/29
Etude XXVI; Constantin, Pierre-Eugène
9,2 mètres linéaires
Archives nationales de France
Minutes et répertoires: la loi 2008-696 du 15 juillet 2008 relative aux archives a fixé à 75 ans à compter de la date de l'acte, ou à 25 ans à compter de la date du décès de l'intéressé si ce délai est plus bref, le délai de communication des minutes et répertoires des notaires; ce délai est porté à 100 ans à compter de la date de l'acte si le document se rapporte à un mineur (code du Patrimoine, articles L213-2, 4e d et 5e).
Autres documents de l'étude (dossiers de clients, comptabilité...): s'agissant d'archives privées, ces documents sont communicables selon les modalités fixées par le déposant ou le donateur.
Certains documents ne sont pas accessibles en raison de leur mauvais état de conservation.
Versement
Accès aux instruments de recherche de tous les notaires de l’étude XXVI
Archives de l'étude XXVI
- Minutes de Pierre Eugène CONSTANTIN, 9 février 1893 - 27 juin 1901; MC/ET/XXVI/1484 - MC/ET/XXVI/1567; cauchard 10 et 12,5 cm 88 cartons
  - Minutes. 1893, 9 février - 28 février, 9 février - 28 février 1893; MC/ET/XXVI/1484
    Ancienne cote:
    Ancienne cotation CAC Fontainebleau: 19870135/17
    Informations concernant le classement:
    Le niveau inférieur de description, quand il existe, correspond aux minutes d'actes. Toutes les minutes ne sont pas forcément décrites une à une. Les descriptions de ces minutes sont plus ou moins détaillées.
  - Minutes. 1893, mars, mars 1893; MC/ET/XXVI/1485
    Ancienne cotation CAC Fontainebleau: 19870135/18
  - Minutes. 1893, avril - mai, avril - mai 1893; MC/ET/XXVI/1486
    Ancienne cotation CAC Fontainebleau: 19870135/19
  - Minutes. 1893, juin, juin 1893; MC/ET/XXVI/1487
    Ancienne cotation CAC Fontainebleau: 19870135/20
  - Minutes. 1893, juillet - août, juillet - août 1893; MC/ET/XXVI/1488
    Ancienne cotation CAC Fontainebleau: 19870135/21
  - Minutes. 1893, septembre - octobre, septembre - octobre 1893; MC/ET/XXVI/1489
    Ancienne cotation CAC Fontainebleau: 19870135/22
  - Minutes. 1893, novembre - décembre, novembre - décembre 1893; MC/ET/XXVI/1490
    Ancienne cotation CAC Fontainebleau: 19870135/23
  - Minutes. 1894, janvier, janvier 1894; MC/ET/XXVI/1491
    Ancienne cotation CAC Fontainebleau: 19870135/24
  - Minutes. 1894, février, février 1894; MC/ET/XXVI/1492
    Ancienne cotation CAC Fontainebleau: 19870135/25
  - Minutes. 1894, mars, mars 1894; MC/ET/XXVI/1493
    Ancienne cotation CAC Fontainebleau: 19870135/26
  - Minutes. 1894, avril, avril 1894; MC/ET/XXVI/1494
    Ancienne cotation CAC Fontainebleau: 19870135/27
  - Minutes. 1894, mai, mai 1894; MC/ET/XXVI/1495
    Ancienne cotation CAC Fontainebleau: 19870135/28
  - Minutes. 1894, juin, juin 1894; MC/ET/XXVI/1496
    Ancienne cotation CAC Fontainebleau: 19870135/29
  - Minutes. 1894, juillet, juillet 1894; MC/ET/XXVI/1497
    Ancienne cotation CAC Fontainebleau: 19870135/30
  - Minutes. 1894, août, août 1894; MC/ET/XXVI/1498
    Ancienne cotation CAC Fontainebleau: 19870135/31
  - Minutes. 1894, septembre - octobre, septembre - octobre 1894; MC/ET/XXVI/1499
    Ancienne cotation CAC Fontainebleau: 19870135/32
  - Minutes. 1894, novembre - décembre, novembre - décembre 1894; MC/ET/XXVI/1500
    Ancienne cotation CAC Fontainebleau: 19870135/33
  - Minutes. 1895, janvier - février, janvier - février 1895; MC/ET/XXVI/1501
    Ancienne cotation CAC Fontainebleau: 19870135/34
  - Minutes. 1895, mars, mars 1895; MC/ET/XXVI/1502
    Ancienne cotation CAC Fontainebleau: 19870135/35
  - Minutes. 1895, avril, avril 1895; MC/ET/XXVI/1503
    Ancienne cotation CAC Fontainebleau: 19870135/36
  - Minutes. 1895, mai, mai 1895; MC/ET/XXVI/1504
    Ancienne cotation CAC Fontainebleau: 19870135/37
  - Minutes. 1895, juin, juin 1895; MC/ET/XXVI/1505
    Ancienne cotation CAC Fontainebleau: 19870135/38
  - Minutes. 1895, juillet, juillet 1895; MC/ET/XXVI/1506
    Ancienne cotation CAC Fontainebleau: 19870135/39
  - Minutes. 1895, août - septembre, août - septembre 1895; MC/ET/XXVI/1507
    Ancienne cotation CAC Fontainebleau: 19870135/40
  - Minutes. 1895, octobre - novembre, octobre - novembre 1895; MC/ET/XXVI/1508
    Ancienne cotation CAC Fontainebleau: 19870135/41
  - Minutes. 1895, décembre, décembre 1895; MC/ET/XXVI/1509
    Ancienne cotation CAC Fontainebleau: 19870135/42
  - Minutes. 1896, janvier - février, janvier - février 1896; MC/ET/XXVI/1510
    Ancienne cotation CAC Fontainebleau: 19870135/43
  - Minutes. 1896, mars, mars 1896; MC/ET/XXVI/1511
    Ancienne cotation CAC Fontainebleau: 19870135/44
  - Minutes. 1896, avril, avril 1896; MC/ET/XXVI/1512
    Ancienne cotation CAC Fontainebleau: 19870135/45
  - Minutes. 1896, mai, mai 1896; MC/ET/XXVI/1513
    Ancienne cotation CAC Fontainebleau: 19870135/46
  - Minutes. 1896, juin - juillet, juin - juillet 1896; MC/ET/XXVI/1514
    Ancienne cotation CAC Fontainebleau: 19870135/47
  - Minutes. 1896, août - septembre, août - septembre 1896; MC/ET/XXVI/1515
    Ancienne cotation CAC Fontainebleau: 19870135/48
  - Minutes. 1896, octobre, octobre 1896; MC/ET/XXVI/1516
    Ancienne cotation CAC Fontainebleau: 19870135/49
  - Minutes. 1896, novembre, novembre 1896; MC/ET/XXVI/1517
    Ancienne cotation CAC Fontainebleau: 19870135/50
  - Minutes. 1896, décembre, décembre 1896; MC/ET/XXVI/1518
    Ancienne cotation CAC Fontainebleau: 19870135/51
  - Minutes. 1897, janvier, janvier 1897; MC/ET/XXVI/1519
    Ancienne cotation CAC Fontainebleau: 19870135/52
  - Minutes. 1897, février, février 1897; MC/ET/XXVI/1520
    Ancienne cotation CAC Fontainebleau: 19870135/53
  - Minutes. 1897, mars, mars 1897; MC/ET/XXVI/1521
    Ancienne cotation CAC Fontainebleau: 19870135/54
  - Minutes. 1897, avril, avril 1897; MC/ET/XXVI/1522
    Ancienne cotation CAC Fontainebleau: 19870135/55
  - Minutes. 1897, mai, mai 1897; MC/ET/XXVI/1523
    Ancienne cotation CAC Fontainebleau: 19870135/56
  - Minutes. 1897, juin, juin 1897; MC/ET/XXVI/1524
    Ancienne cotation CAC Fontainebleau: 19870135/57
  - Minutes. 1897, juillet, juillet 1897; MC/ET/XXVI/1525
    Ancienne cotation CAC Fontainebleau: 19870135/58
  - Minutes. 1897, août - septembre, août - septembre 1897; MC/ET/XXVI/1526
    Ancienne cotation CAC Fontainebleau: 19870135/59
  - Minutes. 1897, octobre, octobre 1897; MC/ET/XXVI/1527
    Ancienne cotation CAC Fontainebleau: 19870135/60
  - Minutes. 1897, novembre, novembre 1897; MC/ET/XXVI/1528
    Ancienne cotation CAC Fontainebleau: 19870135/61
  - Minutes. 1897, décembre, décembre 1897; MC/ET/XXVI/1529
    Ancienne cotation CAC Fontainebleau: 19870135/62
  - Minutes. 1898, janvier, janvier 1898; MC/ET/XXVI/1530
    Ancienne cotation CAC Fontainebleau: 19870135/63
  - Minutes. 1898, février, février 1898; MC/ET/XXVI/1531
    Ancienne cotation CAC Fontainebleau: 19870135/64
  - Minutes. 1898, mars, mars 1898; MC/ET/XXVI/1532
    Ancienne cotation CAC Fontainebleau: 19870135/65
  - Minutes. 1898, avril - mai, avril - mai 1898; MC/ET/XXVI/1533
    Ancienne cotation CAC Fontainebleau: 19870135/66
  - Minutes. 1898, juin, juin 1898; MC/ET/XXVI/1534
    Ancienne cotation CAC Fontainebleau: 19870135/67
    - Etat liquidatif de la succession de Jules Félix Gallay, propriétaire, veuf de Laure Gouïn, demeurant 19, rue de la Pépinière., MC/ET/XXVI/1534
      A la suite:
      25 juin 1898, procès-verbal de lecture et d'approbation; 19 janvier 1899, approbation par Robert Gallay.
      Origine de l'information:
      Actes signalés par le personnel du Minutier central des notaires de Paris.
      Date de création de la notice: 2019 (Marie-Françoise Limon-Bonnet)
  - Minutes. 1898, juillet, juillet 1898; MC/ET/XXVI/1535
    Ancienne cotation CAC Fontainebleau: 19870135/68
  - Minutes. 1898, août, août 1898; MC/ET/XXVI/1536
    Ancienne cotation CAC Fontainebleau: 19870135/69
  - Minutes. 1898, septembre, septembre 1898; MC/ET/XXVI/1537
    Ancienne cotation CAC Fontainebleau: 19870135/70
  - Minutes. 1898, octobre, octobre 1898; MC/ET/XXVI/1538
    Ancienne cotation CAC Fontainebleau: 19870135/71
  - Minutes. 1898, novembre, novembre 1898; MC/ET/XXVI/1539
    Ancienne cotation CAC Fontainebleau: 19870135/72
  - Minutes. 1898, décembre, décembre 1898; MC/ET/XXVI/1540
    Ancienne cotation CAC Fontainebleau: 19870135/73
  - Minutes. 1899, janvier, janvier 1899; MC/ET/XXVI/1541
    Ancienne cotation CAC Fontainebleau: 19870135/74
  - Minutes. 1899, février, février 1899; MC/ET/XXVI/1542
    Ancienne cotation CAC Fontainebleau: 19870135/75
  - Minutes. 1899, mars, mars 1899; MC/ET/XXVI/1543/A
    Acte de la même période coté séparément:
    Voir aussi MC/ET/XXVI/1543/B: dépôt de pièces de publication "Société des Pompes funèbres générales" (30 mars 1899).
    Ancienne cotation CAC Fontainebleau: 19870135/76
  - Dépôt de pièces de publication "Ste des Pompes funèbres générales". 1899, 30 mars, 30 mars 1899; MC/ET/XXVI/1543/B
    Ancienne cotation CAC Fontainebleau: 19870135/77
    Le niveau inférieur de description correspond aux minutes d'actes.
    - Dépôt de pièces de publication "Ste des Pompes funèbres générales". 1899, 30 mars, 30 mars 1899; MC/ET/XXVI/1543/B
      Date de création de la notice: 2004 (M. Locatelli)
  - Minutes. 1899, avril, avril 1899; MC/ET/XXVI/1544
    Ancienne cotation CAC Fontainebleau: 19870135/78
  - Minutes. 1899, mai, mai 1899; MC/ET/XXVI/1545
    Ancienne cotation CAC Fontainebleau: 19870135/79
  - Minutes. 1899, juin, juin 1899; MC/ET/XXVI/1546
    Ancienne cotation CAC Fontainebleau: 19870135/80
  - Minutes. 1899, juillet, juillet 1899; MC/ET/XXVI/1547
    Ancienne cotation CAC Fontainebleau: 19870135/81
  - Minutes. 1899, août - septembre, août - septembre 1899; MC/ET/XXVI/1548
    Ancienne cotation CAC Fontainebleau: 19870135/82
  - Minutes. 1899, octobre - novembre, octobre - novembre 1899; MC/ET/XXVI/1549
    Ancienne cotation CAC Fontainebleau: 19870135/83
  - Minutes. 1899, décembre, décembre 1899; MC/ET/XXVI/1550
    Ancienne cotation CAC Fontainebleau: 19870135/84
  - Minutes. 1900, janvier, janvier 1900; MC/ET/XXVI/1551
    Ancienne cotation CAC Fontainebleau: 19870135/85
  - Minutes. 1900, février, février 1900; MC/ET/XXVI/1552
    Ancienne cotation CAC Fontainebleau: 19870135/86
  - Minutes. 1900, 1er mars - 15 mars, 1er mars - 15 mars 1900; MC/ET/XXVI/1553/A
    Ancienne cotation CAC Fontainebleau: 19870135/87
  - Minutes. 1900, 16 mars - 31 mars, 16 mars - 31 mars 1900; MC/ET/XXVI/1553/B
    Ancienne cotation CAC Fontainebleau: 19870135/88
  - Minutes. 1900, avril, avril 1900; MC/ET/XXVI/1554
    Ancienne cotation CAC Fontainebleau: 19870135/89
  - Minutes. 1900, mai, mai 1900; MC/ET/XXVI/1555
    Ancienne cotation CAC Fontainebleau: 19870135/90
  - Minutes. 1900, juin, juin 1900; MC/ET/XXVI/1556
    Ancienne cotation CAC Fontainebleau: 19870135/91
  - Minutes. 1900, juillet, juillet 1900; MC/ET/XXVI/1557
    Ancienne cotation CAC Fontainebleau: 19870135/92
  - Minutes. 1900, août, août 1900; MC/ET/XXVI/1558
    Ancienne cotation CAC Fontainebleau: 19870135/93
  - Minutes. 1900, septembre - octobre, septembre - octobre 1900; MC/ET/XXVI/1559
    Ancienne cotation CAC Fontainebleau: 19870135/94
  - Minutes. 1900, novembre, novembre 1900; MC/ET/XXVI/1560
    Ancienne cotation CAC Fontainebleau: 19870135/95
  - Minutes. 1900, décembre, décembre 1900; MC/ET/XXVI/1561
    Ancienne cotation CAC Fontainebleau: 19870135/96
  - Minutes. 1901, janvier, janvier 1901; MC/ET/XXVI/1562
    Ancienne cotation CAC Fontainebleau: 19870135/97
  - Minutes. 1901, février, février 1901; MC/ET/XXVI/1563
    Ancienne cotation CAC Fontainebleau: 19870135/98
  - Minutes. 1901, 1er mars - 13 mars, 1er mars - 13 mars 1901; MC/ET/XXVI/1564/A
    Ancienne cotation CAC Fontainebleau: 19870135/99
  - Minutes. 1901, 14 mars - 31 mars, 14 mars - 31 mars 1901; MC/ET/XXVI/1564/B
    Ancienne cotation CAC Fontainebleau: 19870135/100
  - Minutes. 1901, avril, avril 1901; MC/ET/XXVI/1565
    Ancienne cotation CAC Fontainebleau: 19870135/101
  - Minutes. 1901, mai, mai 1901; MC/ET/XXVI/1566
    Ancienne cotation CAC Fontainebleau: 19870135/102
  - Minutes. 1901, 1er juin - 27 juin, 1er juin - 27 juin 1901; MC/ET/XXVI/1567
    Ancienne cotation CAC Fontainebleau: 19870135/103
- Répertoire(s) de Pierre Eugène CONSTANTIN, 21 juillet 1885 - 27 juin 1901; MC/RE/XXVI/29
  - Répertoire. 1885, 21 juillet - 1901, 27 juin, 21 juillet 1885 - 27 juin 1901; MC/RE/XXVI/29
    Informations complémentaires:
    Répertoire des notaires Gabriel Le Villain (21 juillet 1885-9 février 1893), Pierre-Eugène Constantin (9 février 1893-27 juin 1901).
    Informations concernant le classement et la cotation:
    Le niveau inférieur de description, quand il existe, correspond aux mentions d'actes contenues dans le répertoire. Parmi celles-ci, certaines peuvent y être décrites, de manière plus ou moins détaillée. Pour consulter l'acte proprement dit, il convient de rechercher la cote au niveau des articles (registre ou liasse) des minutes du notaire (cote de type 'MC/ET').